【裁判字號】    89,易,517
【裁判日期】    891214
【裁判案由】    傷害
【裁判全文】
臺灣宜蘭地方法院刑事判決                          八十九年度易字第五一七號
    公  訴  人  臺灣宜蘭地方法院檢察署檢察官
    被      告  丙○○
右列被告因傷害案件，經檢察官提起公訴（八十九年度偵字第一九五０號），本院判
決如左：
    主  文
丙○○傷害人之身體，處拘役參拾日，如易科罰金以參佰元折算壹日。
    事  實
一、丙○○有多次傷害前科，於民國八十九年六月十九日上午六時許，在宜蘭縣頭城
    鎮○○路二十五號附近之社區公園，因不滿乙○○、莊榮燦、甲○○、吳陳滿及
    林戴琴等人因每日於上揭公園為晨間運動時，所播放之音樂音量過大，遂前往理
    論，而與莊榮燦發生爭執，並互相拉扯。甲○○見狀，即上前排解，丙○○竟基
    於傷害他人身體之犯意，見甲○○接近時，自地上拾起石塊持於手中朝甲○○頭
    部打去，甲○○見此將頭閃避惟仍遭打中臉部，而造成左臉擦傷之傷害（３×２
    公分）後，隨即離去。
二、案經甲○○訴由宜蘭縣警察局礁溪分局報告臺灣宜蘭地方法院檢察署檢察官偵查
    起訴。
    理  由
一、訊據被告丙○○矢口否認有上揭犯行，辯稱：因告訴人等早晨均於該處作運動，
    音樂放很大聲，當日伊就去向他們說音樂不要放那麼大聲，然告訴人等不肯，其
    中莊榮燦就用腳踢其生殖器部位並和伊理論，而告訴人這時突然衝過來自後面打
    其太陽穴，伊因躲開，告訴人自己跌倒才受傷，伊並沒有用石頭丟告訴人云云。
    然查：
    （一）右揭事實，業據告訴人甲○○於警訊中、檢察官偵查時及本院審理時指訴
          不移，並有行政院衛生署宜蘭醫院驗傷診斷書一紙及照片一幀附卷足稽。
    （二）當日於前述社區公園為晨間運動之證人莊榮燦、吳陳滿及林戴琴亦均於檢
          察官偵查時或本院審理時證稱當日被告確有和莊榮燦發生爭執和拉扯，後
          告訴人前去排解卻遭被告持石塊丟擲而造成臉部受傷等語，證人間所陳互
          核相符，實難以證人間均有認識，而空言泛指證人虛偽陳述，是證人所言
          應屬可採。參以，自告訴人臉部所受之傷勢觀之，告訴人左臉部呈擦傷３
          ×２公分，若係告訴人自己跌倒，衡情必然會先以手部支撐而造成四肢部
  位之擦傷，或於臉部呈面積較大之傷痕，不會僅有一處臉部傷口，是被告
          前揭辯稱係告訴人自己跌倒等語亦與常情有違，是告訴人前開指訴應堪可
          採，被告所辯並無足取，是被告犯行堪以認定，應依法論科。至於被告請
          求再傳喚證人林戴琴、吳陳滿部分，本院認被告於本院審理時屢稱證人皆
          虛偽陳述所言不實，則是否有再行傳喚證人之必要則有疑問；且證人林戴
          琴、吳陳滿於檢察官偵查時已證述甚詳，本院認無再行傳喚必要，併此敘
          明。
二、核被告所為係犯刑法第二百七十七條第一項之傷害罪。爰審酌被告犯罪之動機、
    目的、手段、對告訴人所生之危害，未與告訴人達成和解及犯罪後態度等一切情
    狀，量處如主文所示之刑，並諭知易科罰金之折算標準。
據上論斷，應依刑事訴訟法第二百九十九條第一項前段、刑法第二百七十七條第一項
、第四十一條、罰金罰鍰提高標準條例第一條前段、第二條，判決如主文。
本案經檢察官林吉泉到庭執行職務
中    華    民    國      八十九      年    十二      月     十四      日
                                  臺灣宜蘭地方法院刑事第二庭
   法  官  蔡  仁  昭
右正本證明與原本無異。
如不服本判決，應於判決送達後十日內，向本院提出上訴狀。（應附繕本）
                                          書記官  陳  旺  誠
中    華    民    國      八十九      年    十二      月     十八      日
所犯法條：
刑法第二百七十七條第一項：
傷害人之身體或健康者，處三年以下有期徒刑、拘役或一千元以下罰金。
犯前項之罪因而致人於死者，處無期徒刑或七年以上有期徒刑；致重傷者
，處三年以上十年以下有期徒刑。


司法院資訊處製作；財團法人民間司法改革基金會備份。
